臺灣臺中地方法院刑事判決　　　　　　　96年度易字第5565號
公　訴　人　臺灣臺中地方法院檢察署檢察官
被　　　告　戊○○
　　　　　　　　　　　押)
　　　　　　甲○○
上列被告等因竊盜案件，經檢察官提起公訴（九十六年度偵字第
二四一四九號），被告等於本院行準備程序時就被訴事實為有罪
之陳述，經聽取當事人意見後，由本院裁定進行簡式審判程序，
判決如下：
    主  文
戊○○竊盜，累犯，處有期徒刑柒月。又共同竊盜，累犯，處有
期徒刑柒月；應執行有期徒刑壹年。
甲○○共同竊盜，累犯，處有期徒刑柒月。
    犯罪事實
一、戊○○前曾犯竊盜罪，經本院以九十五年度易字第一四○八
    號判處有期徒刑四月確定，於九十六年四月三日執行完畢；
    甲○○前曾因竊盜案件，經本院九十五年豐簡字第三二七號
    判處有期徒刑四月確定，於九十六年九月五日執行完畢。詎
    其二人均不知悔改，而為下列行為：
(一)、戊○○於九十六年十月三日中午十二時許，在臺中縣豐原市
    ○○○街與社興一街街口，見丁○○所有車牌號碼UAD─009
    號之輕型機車停放該處鑰匙疏未拔取，竟意圖為自己不法之
    所有，徒手竊取後，留供自己代步之用。
(二)、戊○○又與甲○○共同基於為自己不法所有之犯意聯絡，於
    九十六年十月十日上午十時三十分許，由甲○○騎乘前開戊○○所竊得之機車，後載戊○○，在丙○○位於臺中縣神岡
    鄉○○村○○○街二六五號旁之無人居住之工寮，徒手竊取
    丙○○所有置在該處之沉水馬達一個及犁頭鐵片一片。嗣於
    於同日上午十時五十分許，為警在臺中縣神岡鄉○○村○○
    路與民權一街街口，執行肅竊防搶勤務時，發現戊○○與甲○○形跡可疑，遂攔檢查獲上情。
二、案經臺中縣警察局豐原分局報請臺灣臺中地方法院檢察署檢
    察官偵查起訴。
 　 理    由
一、上揭犯罪事實，業據被告戊○○、甲○○二人於警詢、偵訊
    中及本院審理時坦承不諱，核與證人即被害人丁○○、丙○○指訴之情節相符，且有贓物認領保管單二紙、現場照片四
    張、臺中縣警察局豐原分局社口派出所查獲刑案現場圖一紙
    等附卷可稽，足認被告二人之自白與事實相符，本件事證明
    確，被告二人犯行均足堪認定。
二、核被告二人所為，均係犯刑法第三百二十條第一項之竊盜罪
    。被告二人就上揭犯罪事實欄一、(二)犯行，有犯意之聯絡及
    行為之分擔，皆為共同正犯。被告戊○○所犯二次竊盜罪間
    ，犯意各別，罪名有異，且均在九十五年七月一日刑法修正
    施行廢除連續犯之後，自應分論併罰之。再被告二人均有如
    犯罪事實欄所載曾受有期徒刑執行完畢之前科，此有臺灣臺
    中地方法院檢察署刑案資料查註紀錄表及臺灣高等法院被告
    全國前案紀錄表各一份在卷足憑，其等於五年以內故意再犯
    本件有期徒刑以上之罪，為累犯，均應依刑法第四十七條第
    一項之規定，各加重其刑。爰審酌被告二人素行不佳，所犯
    竊盜次數及犯罪所得，對社會治安所生危害非輕，且未與被
    害人達成和解賠償損失，法治觀念淡薄，惟念其犯後均能坦
    承犯行，態度良好，及其犯罪之動機、目的、手段等一切情
    狀，分別量處如主文所示之刑，被告戊○○並定其應執行之
    刑，以資懲儆。至本件檢察官雖請求諭知被告二人應於刑之
    執行前令入勞動場所強制工作，然保安處分係對受處分人將
    來之危險性所為拘束其身體、自由之處置，以達教化與治療
    之目的，為刑罰之補充制度，本諸法治國家保障人權之原理
    及刑法之保護作用，其法律規定之內容，應受比例原則之規
    範，使保安處分之宣告，與行為人所為行為之嚴重性，行為
    人所表現之危險性，及對行為人未來行為之期待性相當，司
    法院大法官會議釋字第四七一號解釋可資參照。查本件被告
    二人之犯罪行為值得非難，自不可取，惟本院衡酌被告二人
    雖屢犯竊盜罪，惟本件被告戊○○乃多利用被害人疏未拔取
    鑰匙之機會，見有機可趁，而為竊盜行為，被告二人竊取丙○○所有之沉水馬達一個及犁頭鐵片一片，價值非鉅，手段
    亦平和，且被告二人犯後均能坦認犯行，足見尚具悔意，審
    酌其二人行為之嚴重性、行為人所表現之危險性及對於未來
    行為之期待性，依憲法比例原則之規範，認本件量處被告二
    人如主文所示之刑，已足收懲儆之效，未達須以保安處分預
    防矯治之程度，尚無施以強制工作之必要，附此敘明。
三、又中華民國九十六年罪犯減刑條例，業於九十六年七月十六
    日施行，該條例第二條第一項規定「犯罪在中華民國九十六
    年四月二十四日以前者，除本條例另有規定外，依下列規定
    減刑：．．三、有期徒刑、拘役或罰金，減其刑期或金額二
    分之一。」，本件被告之犯罪均非在九十六年四月二十四日
    以前，是本件即無上開減刑規定之適用，併予敘明。
據上論斷，應依刑事訴訟法第二百七十三條之一第一項、第二百
九十九條第一項前段，刑法第二十八條、第三百二十條第一項、
第四十七條第一項、第五十一條第五款，刑法施行法第一條之一
，判決如主文。
本案經檢察官乙○○到庭執行職務
中　　華　　民　　國　　96　　年　　12　　月　　5 　　日
                  刑事第十四庭    法  官  洪堯讚
上正本證明與原本無異。
如不服本判決，應於收受送達後十日內向本院提出上訴書狀（應
敘述具體理由並附繕本）。
上訴書狀如未敘述理由，應於上訴期間屆滿後二十日內補提理由
書於本院。
                                  書記官  沈慧玲
中　　華　　民　　國　　96　　年　　12　　月　　5 　　日
附錄本案論罪科刑法條
中華民國刑法第320條第1項
意圖為自己或第三人不法之所有，而竊取他人之動產者，為竊盜
罪，處 5 年以下有期徒刑、拘役或 5 百元以下罰金。
